臺灣臺中地方法院刑事判決　　　　　　　99年度訴字第2030號
公　訴　人　臺灣臺中地方法院檢察署檢察官
被　　　告　張慶祥
上列被告因妨害性自主罪案件，經檢察官提起公訴（98年度偵字
第24724 號），本院判決如下：
    主    文
張慶祥犯對於十四歲以上未滿十六歲之女子為性交罪，共貳罪，
，各處有期徒刑拾月。應執行有期徒刑壹年陸月。
    犯 罪 事 實
一、張慶祥（綽號老林）平日在廟會出陣頭，並與其女友王明玲
    長期投宿在臺中市○○街31號「國際旅社」，於民國98年1
    月底至2 月初間之某日，張慶祥因出陣頭認識潘ＯＯ（真實
    姓名年籍詳偵查卷）、許ＯＯ（原名劉ＯＯ，真實姓名年籍
    詳卷）及渠等乾妹代號3483-C9801號女子（83年4 月生，真
    實姓名年籍詳卷，下稱甲女），而邀約潘ＯＯ、許ＯＯ及甲
    女一同至上址「國際旅社」居住，由潘ＯＯ與許ＯＯ同住一
    房，甲女則與張慶祥、王明玲同住在該旅社310 號房內。張
    慶祥明知甲女係離家之國三中輟生，為14歲以上未滿16歲之
    女子，竟基於對於14歲以上未滿16歲之女子合意性交之犯意
    ，於當日晚間，在「國際旅社」310 號房內，在未違反甲女
    意願之情況下，以將其陰莖插入甲女陰道內抽動之方式，對
    甲女為性交行為1 次得逞。復於98年2月9日某時，張慶祥不
    顧王明玲在場，另基於對於14歲以上未滿16歲之女子合意性
    交之犯意，在「國際旅社」310 號房內，以將其陰莖插入甲
    女陰道內抽動之方式，對甲女為性交行為1 次。嗣因甲女遭
    媒介從事性交易行為為警查獲，於檢察官偵訊時供出上情，
    始查獲上情。
二、案經臺灣臺中地方法院檢察署檢察官自動偵查起訴。
    理    由
壹、程序方面：
一、按行政機關、司法機關及軍法機關所製作必須公示之文書，
    不得揭露被害人之姓名、出生年月日、住居所及其他足資識
    別被害人身分之資訊，性侵害犯罪防治法第12條第2 項定有
    明文（原判決誤載為第10條第3 項）。本件判決書如記載被
    害人甲女及其乾哥潘ＯＯ、乾姐許ＯＯ之姓名年籍，有揭露
    足以識別被害人甲女身分資訊之虞，爰依上開規定不記載甲
    女及潘ＯＯ、許ＯＯ之姓名年籍，且就甲女部分以代號為之
    （真實姓名年籍，詳卷內代號與真實姓名對照表），合先敘
    明。
二、次按被告以外之人於審判外之陳述，雖不符刑事訴訟法第15
    9 條之1 至第159 條之4 之規定，而經當事人於審判程序同
    意作為證據，法院審酌該言詞陳述或書面陳述作成時之情況
    ，認為適當者，亦得為證據。當事人、代理人或辯護人於法
    院調查證據時，知有第159 條第1 項不得為證據之情形，而
    未於言詞辯論終結前聲明異議者，視為有前項之同意，刑事
    訴訟法第159 條之5 定有明文。核其立法意旨在於傳聞證據
    未經當事人之反對詰問予以核實，原則上先予排除。惟若當
    事人已放棄反對詰問權，於審判程序中表明同意該等傳聞證
    據可作為證據；或於言詞辯論終結前未聲明異議，基於尊重
    當事人對傳聞證據之處分權，及證據資料愈豐富，愈有助於
    真實發見之理念，且強化言詞辯論主義，使訴訟程式得以順
    暢進行，上開傳聞證據亦均具有證據能力。查：本判決所引
    之被告以外之人於審判外所為之陳述及卷內其他書證（供述
    證據部分），查無符合同法第159 條之1 至之4 等前4 條之
    情形，檢察官及被告於本院審理時並未就卷內其他證據資料
    之證據能力有所爭執，且迄本院言詞辯論終結前，均未主張
    有刑事訴訟法第159 條第1 項不得為證據之情形，是應認已
    同意卷內證據均得作為證據，且經本院審酌上開傳聞證據作
    成時，較無人情施壓或干擾，亦無不當取證之情形，認為以
    之作為本案之證據亦屬適當，是上揭傳聞證據自具有證據能
    力。
三、又傳聞法則乃對於被告以外之人於審判外之言詞或書面陳述
    而為之規範。本案判決以下引用之非供述證據，無刑事訴訟
    法第159 條第1 項規定傳聞法則之適用，經本院於審理時依
    法踐行調查證據程序，與本案待證事實具有自然之關聯性，
    且無證據證明係公務員違法取得之物，依法自得作為證據。 
貳、認定犯罪事實之證據及理由
一、訊據被告張慶祥固坦承於上揭時間、地點，以將其陰莖插入
    甲女陰道內抽動之方式，對甲女為性交行為各1 次之事實，
    惟矢口否認有何妨害性自主之犯行，辯稱：當時伊不知道甲
    女幾歲，因甲女是許ＯＯ之乾妹，許ＯＯ說甲女少她1 歲，
    當時許ＯＯ是19歲吧，故甲女應該18歲云云。惟查：
  (一)證人即被害人甲女於偵查中證稱：伊第一次是在98年1 月多
    快2 月，與乾哥、乾姐去廟會出陣時認識被告，當天晚上就
    在被告住的飯店與被告做，被告將生殖器插入伊之陰道，做
    完後，被告有給伊錢，總數快2 千元，伊只花100 元，但沒
    多久被告又把這些錢拿回去了，伊也是繼續住在被告那裡，
    後來在98年2 月9 日又發生過1 次性關係，但被告沒有給伊
    錢，第1 次與被告發生性交時，伊乾姐「小如」知道，第2
    次被告的女友知道，因被告女友就在旁邊看等語（見98年度
    偵字第15091 號卷第38頁）；於本院審理中仍具結證稱確實
    有與被告發生性交行為等語（見本院卷第41頁），核與證人
    許ＯＯ於本院審理中具結證稱：出完陣頭後，甲女與被告有
    發生性交行為等語（見本院卷第73頁反面），及證人王明玲
    於偵查及本院審理中具結證稱：被告於「國際旅社」房間內
    與甲女發生性交行為，且其中1 次伊曾在場目睹等情（見98
    年度偵字第24724 號卷第26至28頁、本院卷第38至39頁），
    大致相符，足見被告自白於犯罪事實欄所述時、地與甲女發
    生性交行為2 次之事實，應堪採信。
  (二)被告雖辯稱與甲女發生性交行為時，不知甲女為14歲以上未
    滿16歲之女子云云。惟甲女為83年4 月出生，被告與甲女為
    上揭2 次性交行為時，甲女均係未滿15歲之女子，有甲女之
    性侵害案件被害人代號與真實姓名對照表一份存卷可稽（存
    放於偵查卷證物袋內），復觀諸甲女於98年8 月28日於檢察
    官訊問時，其臉龐猶未脫稚氣，有偵訊錄影光碟畫面3 張附
    卷為憑（見本院卷證物袋內），並無特別成熟情形，是被告
    辯稱伊認為甲女已滿18歲云云，已無足取。又依被告自承：
    「（甲女在國際旅社和你們同住期間，你有無和甲女說過話
    ？）有。我就問為何現在沒有在讀書，因甲女都跟乾哥、乾
    姐出陣頭，所以我才問她，甲女說她休學了。（問：甲女有
    無說她是讀國中還是高中休學？）當初甲女說她讀國中三年
    級，讀2 次。（甲女有無向你說她國中休學？）對。（你是
    在98年1 、2 月認識甲女的，那甲女是國中三年級上學期休
    學的？）是。」等語（見本院卷第頁93頁反面至94頁），佐
    以我國9 年國民義務教育制度，年滿6 歲就讀讀國小一年級
    ，國中三年級下學年度畢業即該年度8 月底後方會年滿15歲
    ，而被告既係98年1 月底2 月初之某日即學年度上學期結束
    時認識被告，且被告知悉其為國中三年級中輟生，縱被告稱
    甲女國中三年級就讀2 次屬實，然被告亦可依我國義務教育
    就學年齡推算而知悉甲女於98年國三上學期中輟學業時，仍
    係14歲以上未滿16歲之女子。
  (三)雖甲女於本院審理時結證稱：第1 次與被告認識時，被告沒
    有問伊幾歲或讀幾年級，「小如」有跟被告說伊未滿18歲，
    沒有說年齡，也沒有說伊讀幾年級云云（見本院卷第42 頁
    ）。然證人甲女於本案案發當時僅年滿14歲，其對事務之記
    憶力本就不若成年人，且於本院作證時距離本案案發時間約
    間隔2 年之久，其對事發經過難免因時間經過而淡忘。又被
    告自承有詢問甲女就讀年級，甲女告知是國中三年級中輟生
    等語，已如前述，衡以一般人對於適學年齡之青少年，未與
    家人同住而離家在外，多會予以關切是否就學或家庭狀況之
    常情觀之，可見被告供稱有詢問甲女就學情形，甲女告知係
    國三中輟生等語，應屬真實，是甲女於本院中證稱被告未詢
    問過其年齡、就讀幾年級云云，恐係因距離案發時間已久而
    記憶錯誤之證詞，尚難憑甲女前開證詞為有利被告之認定。
  (四)綜上所述，被告上開辯解，為事後卸責之詞，尚無可採。此
    外，並有臺中市警察局第三分局查訪表1 紙、「國際旅社」
    310 號房照片4 張在卷可憑（見98年度偵字第15091 號卷第
    74至76頁）。本件事證明確，被告上述對未滿14歲之女子為
    性交2 次之犯行，均堪認定。
三、核被告所為，係犯刑法第227 條第1 項之對14歲以上未滿16
    之女子為性交罪。又刑法第227 條第3 項之規定，已將「對
    於14歲以上未滿16歲之男女」列為犯罪構成要件，係以被害
    人年齡所設特別規定，自無庸再依兒童及少年福利法第70條
    第1 項規定加重其刑，併此敘明。再被告上開2 次犯行，犯
    意各別，行為互殊，應分論併罰。爰審酌被告為年逾5 旬之
    成年人，明知甲女係14歲以上未滿16歲之中輟少女，竟為滿
    足個人性慾，與甲女為性交，足以戕害甲女之身心健康及正
    確性觀念之發展，且迄今仍未與甲女達成和解，暨被告在本
    院審理中始坦承與甲女為性交行為，惟仍否認知悉甲女係14
    歲以上未滿16歲之女子，未見其有悔意之態度等一切情狀，
    量處如主文所示之刑，並定其應執行刑，以資懲儆。
據上論斷，應依刑事訴訟法第299 條第1 項前段，刑法第227 條
第3項、第51條第5款，判決如主文。
本案經檢察官陳雅瑩到庭執行職務。
中    華    民    國   100    年    4     月    13    日
            刑事第十一庭  審判長法  官  林慧英
                                法  官  林學晴
                                法  官  廖純卿
以上正本證明與原本無異。
如不服本判決應於收受判決後10日內向本院提出上訴書狀，並應
敘述具體理由；其未敘述上訴理由者，應於上訴期間屆滿後20日
內向本院補提理由書（均須按他造當事人之人數附繕本）「切勿
逕送上級法院」。
                                書記官  柳寶倫 
中    華    民    國   100    年    4     月    13    日
附錄論罪科刑法條
中華民國刑法第227條
（未成年人）
對於未滿十四歲之男女為性交者，處 3 年以上 10 年以下有期
徒刑。
對於未滿十四歲之男女為猥褻之行為者，處 6 月以上 5 年以下
有期徒刑。
對於十四歲以上未滿十六歲之男女為性交者，處 7 年以下有期
徒刑。
對於十四歲以上未滿十六歲之男女為猥褻之行為者，處 3 年以
下有期徒刑。
第 1 項、第 3 項之未遂犯罰之。